DIEGO GREGORY CABANILLAS COAQUIRA

MAIL: dg.cabanillas@uni.pe

CEL: 960433912



RESUMEN PROFESIONAL Y LABORAL

Estudiante en 10mo ciclo de la carrera Ciencias de la Computación en la Universidad Nacional de Ingeniería con experiencia en programación estructurada, programación orientada a Objetos y programación orientada a Componentes (desarrollo web). Conocimiento es desarrollo de Software, base de datos (SQL y NoSql), algoritmos y estructura de datos. Aptitudes para trabajar en equipo, así como para realizar trabajos bajo presión con alta capacidad analítica orientada a la resolución de problemas a través de la innovación. Gran capacidad autodidacta enfocada en la adquisición constante de conocimientos. Proactivo con el fin de mejorar y automatizar procesos indispensables en la empresa.

He sido Analista de Estadística y Estrategia en Mibanco en la división de Riesgos, anteriormente desarrollador full stack en Genbby (startup). Tengo cinco años de experiencia programando en distintos lenguajes de programación y he realizado proyectos freelance.

EXPERIENCIA LABORAL

Nombre de la empresa: MIBANCO

Giro de la empresa: MICROFINANZAS

Cargo: Analista de Estadística y Estrategias

Fecha: 11/10/2019 – 05/06/2020

Tiempo de permanencia: 8 meses

Cargo: Asistente de Estadística y Estrategias

Fecha: 12/12/2018 – 10/10/2019

Tiempo de permanencia: 10 meses

Funciones:

- Diseñar y programar algoritmos para los procesos que se ideaban en el área de estrategia.
- Dar seguimiento a indicadores de gestión y de cobranza.

Logros:

- Desarrollar con éxito los pilotos que se elaboran en el área de estrategia.
- Al mejorar la distribución de cartera, se logró levantar los indicadores de los ejecutivos de recuperaciones.

Cargo: Practicante de Estadística y Estrategias

Fecha: 26/01/2018 – 11/12/2018

Tiempo de permanencia: 11 meses

Funciones:

- Automatización de procesos (creación de macros en Excel y VBA)
- Gestión de base de datos (Creación de funciones y procedures en PLSql y SqlServer)
- Optimización de consultas (Optimizar las consultas de las bases de datos)

Logros:

- Optimizar procesos que hacían ineficiente el manejo de la información.
- Desarrollar funciones de soporte para los analistas de datos.

Mejorar la eficiencia de las consultas en SQL.

Nombre de la empresa: GENBBY

Giro de la empresa: APUESTAS EN LINEA - CRIPTOMONEDAS

Cargo: Desarrollador full stack Fecha: 17/02/2017 hasta 04/09/2017

Tiempo de permanencia: 7 meses

Funciones:

- Desarrollar los módulos que se asignaban por medio de tickets y fichas en Trello.
- Maquetar con typescript los diseños de las páginas hechas en Photoshop.
- Proponer ideas para el desarrollo del proyecto (idear módulos, diseñar).
- Gestión de la base de datos del sistema (se usó MongoDB).
- Mantener actualizado el repositorio del proyecto en Github

Logros:

- Creación de módulos reutilizables con ReactJS.
- Mejorar el uso herramientas de desarrollo web (Javascript, NodeJs, MeteorJs, ReactJs, HTML5, CSS3)
- Profundizar conceptos de programación estructurada y orientado a Componentes.
- Complementar conocimientos de algoritmos y estructura de datos.
- Desarrollo de capacidad autodidacta enfocada a la solución de problemas.

Motivo de Cese:

• Fin de proyecto.

Nombre de la empresa: JURADO NACIONAL DE ELECCIONES

Giro de la empresa: FISCALIZACIÓN DE PROCESOS ELECTORALES

Cargo: Fiscalizador de Local de Votación Elecciones Generales 2016

Fecha 03/03/2016 hasta 10/03/2016

Tiempo de permanencia: 1 semana

Funciones:

Supervisar el correcto desarrollo de las elecciones en el local indicado

Logros:

- Calidad de procesos
- Trabajo en equipo

Motivo de Cese:

Término de contrato

FORMACION ACADEMICA

Universitaria: UNIVERSIDAD NACIONAL DE INGENIERÍA

Grado obtenido: ESTUDIANTE – 10mo Ciclo

Carrera: CIENCIAS DE LA COMPUTACIÓN

OTROS ESTUDIOS

Idiomas

Inglés básico

Informática

LENGUAJES DE PROGRAMACIÓN

Java (nivel avanzado) C/C++ (nivel avanzado) Python (nivel intermedio)

Javascript (nivel avanzado) NodeJS (nivel avanzado)

Visual Basic for Applications (nivel avanzado)

C# (nivel intermedio)

LENGUAJES DE MODELADO

Html5 (avanzado)

Css/Sass/Less (avanzado)

• BASE DE DATOS

SQL: MySql, PostgreSql, Sql server, Oracle 11g (nivel avanzado)

NoSql: MongoDB (nivel intermedio)

FRAMEWORKS

MeteorJS (framework nodejs, avanzado) ReactJS (librería front-end, avanzado) Bootstrap (framework css, avanzado) Materialize (framework css, avanzado)

JQuery (librería js, avanzado)

.Net (framework windows, intermedio)

• LIBRERÍAS GRÁFICAS

OpenGL (c++/python - nivel intermedio)

MSOFFICE

Word, PowerPoint (nivel intermedio) Excel (nivel avanzado) VBA, macros

Capacitación:

NICTEL UNI - IPCEIT

Base de datos en ORACLE 11g

C++

• Escuela de Organización Industrial (EOI)

Analítica WEB

DATOS PERSONALES

DNI: 48445894

Dirección Domicilio: Av. Cesar Vallejo 576 Collique - Comas

Lugar y Fecha de Nacimiento: La Victoria - 09/08/1994

Edad: 26

Estado Civil y Nro. de Hijos: Soltero - Sin hijos

Licencia de Conducir: No

REFERENCIAS LABORALES

Nombre del Jefe Inmediato y Cargo: ISAAC HERRERA DELGADO

Subgerente de Estadística y Estrategias

Nombre de la empresa: MIBANCO Teléfonos y e-mail: +51 958338666

isaac.herrera.d@mibanco.com.pe

Nombre del Jefe Inmediato y Cargo: PATRICIA TABOADA VIDAL

Analista Senior de Estrategia de Recuperaciones

Nombre de la empresa: MIBANCO Teléfonos y e-mail: +51 948948927

patricia.taboada.vi@mibanco.com.pe